---
title: "Temperatura JP x CG"
output:
    html_document:
        code_folding: hide
    df_print: paged
theme: sandstone
---

```{r label= Imports, echo=FALSE, message=FALSE, warning=FALSE}
library(tidyverse)
library(here)
library(lubridate)
library(ggbeeswarm)
library(scales)
theme_set(theme_gray())
```
#
#### Antes de realizar qualquer análise preprocessei os dados com a finalidade selecionar do conjunto de dados somente as tuplas onde havia leitura de temperatura nas duas cidades para uma mesma semana.

```{r Preprocessing}
climas = read_csv(here::here("data/clima_cg_jp-semanal.csv"), 
                  col_types = "cTdddddd")
semanas_ambas_ocorrencias = climas %>% count(semana) %>% filter(n == 2) %>% pull(semana)

# Selecionando somente as semanas onde há leitura nas duas cidades
preprocessed_climas = climas %>% filter(semana %in% semanas_ambas_ocorrencias) %>% filter(ano >= 2010, ano < 2019)

preprocessed_climas_todos_anos = climas %>% filter(semana %in% semanas_ambas_ocorrencias)

# preprocessed_climas %>%  group_by(cidade) %>% count(ano,mes) %>% summary()
```


## TEMPERATURA:
#
### ONDE É MAIS QUENTE?
#
#### Para responder a essa pergunta selecionei os anos entre 2010 e 2018.
#
#### Os gráficos abaixo apresentam os valores médios das temperaturas médias, mínimas e máximas ao longo dos anos nas cidades de Campina Grande e João Pessoa. As linhas pontilhadas representam a média de todos os anos para cada uma das cidades.

```{r Médias}

medias_anuais_cg = preprocessed_climas %>% filter(cidade == "Campina Grande") %>% group_by(ano) %>% summarise(media_cg = mean(tmedia))

medias_anuais_jp = preprocessed_climas %>% filter(cidade == "João Pessoa") %>% group_by(ano) %>% summarise(media_jp = mean(tmedia)) %>% select(media_jp)

medias_anuais = bind_cols(medias_anuais_cg,medias_anuais_jp)

media_cg_anos = mean(medias_anuais$media_cg)
media_jp_anos = mean(medias_anuais$media_jp)
    
medias_anuais = medias_anuais %>% gather("Type", "Value",-ano)

medias_anuais$Type[medias_anuais$Type == "media_cg"] <- "Campina Grande" 
medias_anuais$Type[medias_anuais$Type == "media_jp"] <- "João Pessoa" 

medias_anuais %>% ggplot(mapping = aes(ano, Value, fill = Type)) + scale_y_continuous(limits =c(15, 30), breaks =  seq(15,30,1.5), oob = rescale_none) + geom_col(position = "dodge") + scale_x_discrete(limits = c(2010:2018)) + labs(x = "Anos", y="Temperatura em C", fill = "Cidade") + geom_hline(aes(yintercept = media_cg_anos), colour="#990000", linetype="dashed") + geom_hline(aes(yintercept = media_jp_anos), colour="#0072B2", linetype="dashed") + ggtitle("  Média anual das temperaturas médias de 2010 a 2018")
```

```{r Mínima}
min_anuais_cg = preprocessed_climas %>% filter(cidade == "Campina Grande") %>% group_by(ano) %>% summarise(min_cg = mean(tmin))

min_anuais_jp = preprocessed_climas %>% filter(cidade == "João Pessoa") %>% group_by(ano) %>% summarise(min_jp = mean(tmin)) %>% select(min_jp)

min_anuais = bind_cols(min_anuais_cg,min_anuais_jp)

min_cg_anos = mean(min_anuais$min_cg)
min_jp_anos = mean(min_anuais$min_jp)

min_anuais = min_anuais %>% gather("Type", "Value",-ano)

min_anuais$Type[min_anuais$Type == "min_cg"] <- "Campina Grande" 
min_anuais$Type[min_anuais$Type == "min_jp"] <- "João Pessoa" 

min_anuais %>% ggplot(mapping = aes(ano, Value, fill = Type)) + scale_y_continuous(limits =c(10, 25), breaks =  seq(10,25,1.5), oob = rescale_none) + geom_col(position = "dodge") + scale_x_discrete(limits = c(2010:2018)) + labs(x = "Anos", y="Temperatura em C", fill = "Cidade") + geom_hline(aes(yintercept = min_cg_anos), colour="#990000", linetype="dashed") + geom_hline(aes(yintercept = min_jp_anos), colour="#0072B2", linetype="dashed") + ggtitle(" Média anual das temperaturas mínimas de 2010 a 2018")

```
```{r Máxima}
max_anuais_cg = preprocessed_climas %>% filter(cidade == "Campina Grande") %>% group_by(ano) %>% summarise(max_cg = mean(tmax))

max_anuais_jp = preprocessed_climas %>% filter(cidade == "João Pessoa") %>% group_by(ano) %>% summarise(max_jp = mean(tmax)) %>% select(max_jp)

max_anuais = bind_cols(max_anuais_cg,max_anuais_jp)

max_cg_anos = mean(max_anuais$max_cg)
max_jp_anos = mean(max_anuais$max_jp)


max_anuais = max_anuais %>% gather("Type", "Value",-ano)

max_anuais$Type[max_anuais$Type == "max_cg"] <- "Campina Grande" 
max_anuais$Type[max_anuais$Type == "max_jp"] <- "João Pessoa" 

max_anuais %>% ggplot(mapping = aes(ano, Value, fill = Type)) + scale_y_continuous(limits =c(20, 35), breaks =  seq(20,35,1.5), oob = rescale_none) + geom_col(position = "dodge") + scale_x_discrete(limits = c(2010:2018)) + labs(x = "Anos", y="Temperatura em C", fill = "Cidade") + geom_hline(aes(yintercept = max_cg_anos), colour="#990000", linetype="dashed") + geom_hline(aes(yintercept = max_jp_anos), colour="#0072B2", linetype="dashed") + ggtitle(" Média anual das temperaturas máximas de 2010 a 2018")
```

#
#### A partir dos gráficos, podemos observar que as temperaturas em João Pessoa são superiores às de Campina Grande, seja ela mínima, média ou máxima. Essa diferença é mais acentuada nas temperaturas mínimas e médias, indicando que os "picos de calor" em ambas as cidades são bem próximos. 

### QUAL FOI O SÃO JOÃO MAIS FRIO DE CAMPINA GRANDE ENTRE 1995 E 2018?
# 
#### Como o objetivo desta análise leva em consideração somente os dados sobre Campina Grande, eu usei o conjunto de dados sem a etapa de preprocessamento da análise anterior. Os gráficos abaixo mostram, respectivamente, as médias semanais para o mês de junho entre os anos de 1995 e 2015, tendo em vista que só os dados sobre junho destes anos estavam disponível.
#
#### O ponto em vermelho indica o ano com a menor temperatura média
#
```{r São João Média}

climas %>% filter(cidade == "Campina Grande", mes == 6) %>% select(cidade, tmedia, tmin, tmax, mes, ano) %>% group_by(mes, ano) %>% summarise(media=mean(tmedia), min = mean(tmin), max = mean(tmax)) %>% ggplot(mapping = aes(x=ano, y=media)) + scale_y_continuous(limits =c(22, 24), breaks =  seq(22,24,0.3), oob = rescale_none) + scale_x_discrete(limits = c(1995:2018)) + geom_line(colour="#0072B2", size=0.25, linetype = "dotted") + geom_point(colour="#0072B2",size=2) + geom_point(aes(x=2004,y=min(media)), colour="#990000",size=5)+ theme(axis.text.x = element_text(angle = 60)) + labs(x = "Anos", y = "Temperatura em C",title = " Média das temperaturas médias no mês de Junhos de 1995 a 2018")
```

```{r São João Mínima}
climas %>% filter(cidade == "Campina Grande", mes == 6) %>% select(cidade, tmedia, tmin, tmax, mes, ano) %>% group_by(mes, ano) %>% summarise(media=mean(tmedia), min = mean(tmin), max = mean(tmax)) %>% ggplot(mapping = aes(x=ano, y=min)) + scale_y_continuous(limits =c(17, 19), breaks =  seq(17,19,0.3), oob = rescale_none) + scale_x_discrete(limits = c(1995:2019)) + geom_line(colour="#0072B2", size=0.25, linetype = "dotted") + geom_point(colour="#0072B2",size=2) + geom_point(aes(x=2008,y=min(min)), colour="#990000",size = 5) + theme(axis.text.x = element_text(angle = 60)) + labs(x = "Anos", y = "Temperatura em C",title = " Média das temperaturas mínimas no mês de Junho de 1995 a 2018")

```

#
#### Quando levamos em consideração as **temperaturas médias** podemos concluir que o São João mais frio de Campina Grande foi o de **2004**, entretanto o gráfico das **temperaturas mínimas** mostra que o ano que teve a menor média mensal foi **2008**. Se houvessem dados sobre os horários das leituras poderíamos **investigar qual ano teve as noites mais frias durante o mês de junho**, entretanto ao comparar a informação de ambos os gráficos podemos supor que foi **2008**.
#
## CHUVA:
#
#### Para analisar a chuva, vou me limitar ao ano de 2018. A escolha desse ano foi motivada pela matéria: https://g1.globo.com/pb/paraiba/noticia/2019/01/09/paraiba-teve-maior-volume-de-chuvas-dos-ultimos-5-anos-em-2018-diz-aesa.ghtml. A decisão de limitar ao ano de 2018 é para tornar mais fácil a interpretação dos dados no que se refere à distribuição dos dados.
#
### COMO É A DISTRIBUIÇÃO DO VOLUME DE CHUVAS POR SEMANA EM JOÃO PESSOA E CAMPINA GRANDE?
#
#### Os gráficos abaixo mostram a distribuição do volume de chuva em CG e JP. A partir dos gráficos que a distribuição de chuvas em Campina Grande apresenta menor dispersão, pois os valores estão mais próximos da mediana, além disso a cauda da distribuição de Campina Grande também é menor. Enquanto a distribuição de João Pessoa é mais dispersa, a cabeça é num ponto de menor densidade e a cauda é mais longa
#
```{r Chuva CG e JP}


#chuvas_cg = preprocessed_climas %>% filter(cidade == "Campina Grande", ano == 2018) %>% select(semana, chuva) %>% rename(chuva_cg = chuva)

#chuvas_jp = preprocessed_climas %>% filter(cidade == "João Pessoa", ano == 2018) %>% select(semana, chuva) %>% rename(chuva_jp = chuva) %>% select(chuva_jp) 

#chuvas = bind_cols(chuvas_cg, chuvas_jp)

#mediana_cg = median(chuvas$chuva_cg)
#mediana_jp = median(chuvas$chuva_jp)
library(plyr)
mu <- ddply(filter(preprocessed_climas,ano==2018), "cidade", summarise, grp.median=median(chuva))
#head(mu)

# chuvas %>% gather("Type", "Value",-semana) %>% ggplot(aes(x=chuva, color=Type, fill=Type)) + geom_density() # + geom_vline(aes(xintercept=grp.mean, color=sex), linetype="dashed")


preprocessed_climas %>% filter(ano == 2018) %>% select(cidade, chuva) %>% ggplot(aes(x=chuva, color=cidade)) + geom_density() + geom_vline(data=mu, aes(xintercept=grp.median, color=cidade),
             linetype="dashed")
```
```{r BoxPlot}

preprocessed_climas %>% filter(ano == 2018) %>% select(cidade, chuva) %>% ggplot(aes(x=cidade, y=chuva)) + geom_boxplot()
```

#
### A DISTRIBUIÇÃO É DIFERENTE EM MESES ESPECÍFICOS?
#
#### Para realizar essa análise selecionei os meses de Fevereiro, Junho e Outubro para o mesmo ano de 2018 na cidade de João Pessoa.
#
#### Análise incompleta...
```{r Chuva Meses}


#chuvas_cg = preprocessed_climas %>% filter(cidade == "Campina Grande", ano == 2018) %>% select(semana, chuva) %>% rename(chuva_cg = chuva)

#chuvas_jp = preprocessed_climas %>% filter(cidade == "João Pessoa", ano == 2018) %>% select(semana, chuva) %>% rename(chuva_jp = chuva) %>% select(chuva_jp) 

#chuvas = bind_cols(chuvas_cg, chuvas_jp)

#mediana_cg = median(chuvas$chuva_cg)
#mediana_jp = median(chuvas$chuva_jp)

# chuvas %>% gather("Type", "Value",-semana) %>% ggplot(aes(x=chuva, color=Type, fill=Type)) + geom_density() # + geom_vline(aes(xintercept=grp.mean, color=sex), linetype="dashed")


mu2 <- ddply(filter(preprocessed_climas,ano==2018, mes %in% c(2,6,10),cidade == "João Pessoa"), "mes", summarise, grp.median=median(chuva))

preprocessed_climas_meses = filter(preprocessed_climas, ano == 2018, mes %in% c(2,6,10),cidade == "João Pessoa") %>% select(mes, chuva)



preprocessed_climas_meses$mes = as.character(preprocessed_climas_meses$mes)

# preprocessed_climas_meses %>% ggplot(aes(x=chuva, color=mes)) + geom_density() + geom_vline(data=mu2, aes(xintercept=grp.median, color=mes), linetype="dashed")
```
<!--
## Temperatura

### Onde é mais quente?


### As temperaturas máximas semanais (o pico do calor) são tão diferentes quanto as médias? Mais?  


### Quais os meses mais quentes e mais frios? 


### Qual foi o São João  mais frio de CG que está nos nossos dados?



## Chuva

### Quanto chove por semana em JP e CG?

Como é a distribuição do volume de chuvas por semana em JP e CG? A chuva varia mais ou menos que a temperatura? O formato da distribuição é igual? 

### No geral, onde chove mais?

### A distribuição é diferente em meses específicos?
-->